臺灣高等法院臺中分院民事裁定  九十一年度家抗字第六九號
      抗  告  人  甲○○
      相  對  人  乙○○
右抗告人因與相對人間暫時保護令事件，對於中華民國九十一年三月二十二日臺灣台
中地方法院所為之裁定（九十一年度暫家護字第一六號），提起抗告，本院裁定如左
：
      主      文
抗告駁回。
抗告程序費用由抗告人負擔。
      理      由
一、抗告人抗告意旨略以：相對人乙○○於聲請狀內所陳述之理由，皆非實情，抗告
    人並無對相對人及子女有恐嚇或實施精神之不法侵害行為等語，請求廢棄原裁定
    。
二、按家庭暴力防治法所稱家庭暴力者，謂家庭成員間實施身體或精神上不法侵害之
    行為。家庭暴力防治法第二條第一項有明文規定。又法院為保護被害人，得不經
    審理程序或於審理終結前，依聲請核發暫時保護令；聲請人於聲請通常保護令前
    聲請暫時保護令，其經法院准許核發者，視為已有通常保護令之聲請；暫時保護
    令於法院審理終結發通常保護令或駁回聲請時失其效力，家庭暴力防治法第十五
    條定有明文。足見暫時保護令之聲請人僅需釋明其有受家庭暴力之事實，法院於
    審理暫時保護令時，只要形式上審查合於規定，即得核發，至於實體上是否確有
    核發保護令之必要，仍應靜待通常保護令之審理，先此敘明。
三、經查，相對人主張其遭抗告人對其實施精神上之不法侵害行為，有再受家庭暴力
    之危險等情，業據證人即被害人之子女施雅誠、施雅芝於原法院證述屬實，而抗
    告人於電話中向相對人表示：「去辦保護令不必麻煩，妳要保護令，我保護你就
    好，從家保護到公司，保護到妳家」「妳這種女人，我保護妳就好，我故意的，
    妳去法院辦保護令，我就愈故意」「像妳這種女人，我故意從星期一開始保護妳
    」，此有錄音帶及錄音譯文為證，復有警局處理家庭暴力案件調查紀錄表及警訊
    筆錄在卷可稽，堪認相對人所述應屬可信，而認抗告人之行為已構成對相對人精
    神上不法侵害，因而依家庭暴力防治法第十三條第二項規定，核發如原裁定主文
    所示內容之暫時保護令。抗告人雖執前詞抗辯與事實不符云云，惟既經其子女到
    庭證述甚詳，堪認已有相當之釋明，並經原審形式審查，認合於要件准予核發暫
    時保護令，依前述說明，自無不當，抗告為無理由，應予駁回。
四、據上論結，本件抗告為無理由，依家庭暴力防治法第十九條第二項，非訟事件法
    第八條第二項、第二十八條，民事訴訟法第四百九十二條第一項、第七十八條，
    裁定如主文。
中      華      民      國    九十一    年      五      月      十      日
~B1民事第一庭審判長法  官  林陳松
~B2                法  官  鄭金龍
~B3                法  官  王重吉
右為正本係照原本作成。
不得再抗告。
~B                書記官  顏子良
中      華      民      國    九十一    年      五      月     十四     日
                                                                        Ｙ
